【裁判字號】    90,交訴,161
【裁判日期】    901213
【裁判案由】    肇事遺棄罪
【裁判全文】
臺灣桃園地方法院刑事判決                          九十年度交訴字第一六一號
    公  訴  人  臺灣桃園地方法院檢察署檢察官
    被      告  丙○○
右列被告因肇事遺棄罪案件，經檢察官提起公訴（九十年度偵字第一二七四三號），
本院判決如左：
    主      文
丙○○駕駛動力交通工具肇事，致人受傷而逃逸，處有期徒刑捌月，緩刑參年。
    事      實
一、丙○○無犯罪前科，於民國九十年七月五日下午一時許駕騢車號ＡＣ－○六○七
    號自用小客車，沿桃園縣楊梅鎮○○○路○段內側車道，由南往北方向行駛，途
    經該路段二八九號前，明知汽車變換車道時，應先顯示方向燈或手勢，且應注意
    右側來車動向及安全距離，而依當時天候晴、日間自然光、係直路、路面乾燥、
    無缺陷、無障礙物、視距良好等情形，並無不能注意之情事，竟因急於接聽行動
    電話，未顯示方向燈、手勢，且未注意右側來車動向及安全距離，即貿然將車自
    內側車道向右切入外側車道，適同向右側後方丁○○騎駛ＺＺＵ－二二一號（起
    訴書誤書為ＥＥＵ－二二一號）輕型機車後載友人乙○○駛至，見狀雖趕緊煞車
    ，惟仍來不及而自後撞上ＡＣ－○六○七號自用小客車之右後側，丁○○、乙○○遂人車倒地，乙○○亦因此而受有頭部外傷、下巴撕裂傷、四肢挫傷、牙齒斷
    裂一顆之傷害（傷害部分業經撤回告訴而經不起訴處分），丙○○於肇事後，竟
    未停車查看並將傷者送醫急救，猶繼續駕車加速駛離現場，逃逸無蹤，經丁○○
    記下車號報警處理，警方始循線查獲丙○○。
二、案經被害人乙○○訴由桃園縣警察局楊梅分局報請台灣桃園地方法院檢察署檢察
    官偵查起訴。
    理      由
一、訊據被告連華國否認有右述肇事逃逸之犯行，辯稱「：我原來靠內側車道走，當
    時是走北上車道，因為行動電話響，所以把車子向右開要開到路旁去接聽行動電
    話，我有亮方向燈，有聽見撞擊聲，我看左右照後鏡，沒有看到什麼異物就往前
    開：快接近機車慢車道，才聽到撞擊聲，不知道是車子被撞，還是撞到石頭：」
    等語，經查右揭事實，業據被害人乙○○、證人丁○○於警訊、偵查及到場處理
    之桃園縣警察局楊梅分局楊梅派出所警員證人甲○○於本院審理時時陳述甚詳，
    並有道路交通事故調查報告表、桃園縣警察局舉發違反道路交通管理事件通知單
    影本、車籍作業統－查詢認可資料二紙、現場及車損照片六張及診斷證明書一紙
    附卷可稽，經核卷附之車損照片，被告駕駛之ＡＣ－○六七○號自用小客車右後
    側方向燈上方及下方有明顯且非小之撞擊凹痕，證人丁○○騎駛之ＺＺＵ－二二
    一號輕型機車車頭葉子板、前擋板凹損，車頭亦有紅色車漆刮痕，可見車禍發生
    時之擦撞力非輕微，況被告於九十年十一月二十九日本院審理時經訊問「：聽見
    撞擊聲之後為何不將車先停在路旁下車一看究竟？：」，亦稱「：當時我趕著要
    出貨，要去幼獅工業區裝櫃，看照後鏡又沒看到任何東西，所以就開車離去：」
    等語，是被告所辯不知道其車自內側向右側開要開到路旁時有與他車發生撞擊，
    不足採信，被告既已明知已駕車肇事，且被害人乙○○因而受傷，被告竟未盡其
    依道路交通管理處罰條例第六十二條第一項規定之汽車駕駛人，駕駛汽車肇事致
    人受傷或死亡，應即採取救護或其他必要措施之扶助及救護義務，反而駕車逕行
    逃逸，其有肇事逃逸犯意至為明灼，本件事證明確，被告之犯行洵堪認定。
二、查被告駕車撞傷被害人而逃逸之事實，核其所為，係犯刑法第一百八十五條之四
    之肇事遺棄罪。爰審酌被告肇事後，猶心存僥倖，竟驅車揚長而去，任將告訴人
    乙○○棄之不顧，無視他人生命安危，犯行所生危害至鉅，惟事後尚知悔悟，與
    被害人乙○○達成民事和解，獲得被害人乙○○之宥恕並撤回過失傷害部分之告
    訴，犯罪後態度尚稱良好等一切情狀，量處如主文所示之刑，以資懲儆。末查，
    被告未曾受有期徒刑以上刑之宣告，此有臺灣桃園地方法院檢察署刑案資料查註
    紀錄表、臺灣高等法院被告全國前案記錄表及臺灣高等法院檢察署刑案紀錄簡覆
    表在卷可稽，且與被害人乙○○達成民事上和解，被害人乙○○亦已宥恕不再追
    究刑責，本院認其係屬偶發之初犯，經此論罪科刑之教訓，當知所警惕而無再犯
    之虞，所宣告之刑以暫不執行為適當，爰併宣告緩刑三年，以策自新。
據上論斷，應依刑事訴訟法第二百九十九條第一項前段，刑法第一百八十五條之四、
第七十四條第一款，判決如主文。
本案經檢察官張尹敏到庭執行職務。
中      華      民      國    九十      年     十二     月     十三     日
                              臺灣桃園地方法院交通法庭
                                  法  官  林  婷 立
右正本證明與原本無異。
如不服本判決，應於判決送達後十日內向本院提出上訴狀( 應附繕本 )，上訴於
臺灣高等法院。
                                   書記官  黃 子 祝
中      華       民      國    九十      年     十二     月     十九    日
附本件論罪科刑依據之法條：
刑法
第一百八十五條之四
駕駛動力交通工具肇事，致人死傷而逃逸者，處六月以上五年以下有期徒刑。


司法院資訊處製作；財團法人民間司法改革基金會備份。
